en: Tapestry loom shedding method: Heddle bar; No shedding device (manual pick-up); Rigid heddle; Shafts/harnesses; String heddles; Other
pt-BR: Tear de tapeçaria método de abertura da cala: Barra de liço; Sem dispositivo de cala (seleção manual); Liço rígido; Eixos/quadros; Liços de corda; Outro
ru: Метод образования зева на ткацком станке для гобеленов: Ремизная планка; Без зевообразовательного механизма (ручной перебор); Жёсткое бёрдо; Ремизки/аркаты; Нитяные галева; Другое
ko: 태피스트리 직기 개구부 가공 방법: 잉아 바; 셰딩 장치 없음(수동 픽업); 잉아; 샤프트/하네스; 스트링 헤들; 기타
lt-LT: Gobelenų audimo staklių žioties formavimo būdas: Nyties strypas; Be žiočių sudarymo įtaiso (rankinis atrinkimas); Standžioji nytis; Velenai / rėmai; Siūlų nytys; Kita
it: Metodo di apertura del passo del telaio per arazzi: Barra dei licci; Senza meccanismo di apertura (selezione manuale); Liccio rigido; Alberi/licci; Licci in filo; Altro
es: Método de formación de caladas en telar de tapicería: Barra de lizos; Sin dispositivo de calada (recogida manual); Lizo rígido; Ejes/arneses; Lizos de cuerda; Otro
th: วิธีการแยกเส้นด้ายบนเครื่องทอพรม: แท่งตะกอ; ไม่มีอุปกรณ์แยกด้าย (ใช้มือช้อน); ตะกอแบบคงที่; ตะกอ/โครงตะกอ; ตะกอเชือก; อื่นๆ
zh-TW: 掛毯織布機開口方式: 綜絖棒; 無開口裝置 (手動挑線); 硬綜絖; 綜絖框; 線綜絖; 其他
tr: Goblen tezgahı ağızlık oluşturma yöntemi: Gücü çubuğu; Ağızlık açma cihazı yok (manuel); Sabit gücü; Çerçeveler/gücüler; İp gücüler; Diğer
el: Μέθοδος αποβολής αργαλειού ταπισερί: Ράβδος μιταριών; Χωρίς μηχανισμό ανοίγματος (χειροκίνητη επιλογή); Σταθερό μιτάρι; Τελάρα; Μιτάρια από νήμα; Άλλο
sv: Metod för att öppna varptrådarna: Solvskaft; Ingen skälbildning (manuellt plock); Grindvävstol; Skaft/solv; Snörsolv; Annat
nl: Tapijtweefgetouw schachtmethode: Hevelstaaf; Geen vakvormingsmechanisme (handmatig opnemen); Rietkam; Schachten/harnassen; Touwhevels; Overig
da: Skaftningsmetode for gobelinvæv: Skaft; Ingen skildelning (manuelt opgreb); Fast sølle; Skafter; Snoresøller; Andet
zh-CN: 挂毯织机开口方式: 综絖杆; 无开口装置（手动挑线）; 刚性综絖; 综片/综框; 综丝; 其他
de: Fachbildungsmethode des Gobelinwebstuhls: Litzenstab; Ohne Fachbildung (manuelles Aufnehmen); Gatterkamm; Schäfte/Ketten; Fadenlitzen; Sonstige
bg-BG: Метод за образуване на отвор при стан за гоблени: Нищенков прът; Без устройство за нищене (ръчно отделяне); Твърда нищенка; Ремизки/нищенки; Въжени нищенки; Друго
pt-PT: Método de formação da cala no tear de tapeçaria: Barra de liços; Sem dispositivo de cala (recolha manual); Liço rígido; Quadros/liços; Liços de corda; Outro
sk-SK: Spôsob oddeľovania osnovných nití pri tkáčskom stave na gobelíny: Niteľnicová tyč; Bez prešlupového zariadenia (ručné preberanie); Pevná niteľnica; Listy/brdá; Šnúrové niteľnice; Iné
nb: Skillemetode for billedvevstol: Hovelstang; Ingen skillemekanisme (manuelt opplukk); Grindvev; Skaft/harnisk; Snorhovler; Annet
hu: Szövőszék szádképzési módszere: Nyüstborda; Nyüst nélküli (kézi szedésű); Merev nyüst; Nyüstkeretek; Zsinórnyüst; Egyéb
vi: Phương pháp tách sợi trên khung dệt thảm: Thanh go; Không có thiết bị mở go (thủ công); Go cứng; Trục/khung go; Go dây; Khác
ro-RO: Metodă de creare a rostului pentru războiul de tapiserie: Bară de ițe; Fără dispozitiv de formare a rostului (ridicare manuală); Iță rigidă; Cadre/sisteme de ițe; Ițe din sfoară; Altele
sl-SI: Način odpiranja zeva statev za tapiserije: Letev z nitnicami; Brez pripomočka za zev (ročno pobiranje); Fiksne nitnice; Listi/grebenski mehanizem; Nitnice iz vrvice; Drugo
ja: タペストリー織機開口方式: ヘドルバー; 開口装置なし (手動ピックアップ); リジッドヘドル; シャフト/ハーネス; 糸ヘドル; その他
fi: Kuvakudontakangaspuiden viriönmuodostusmenetelmä: Niisivarsi; Ei viriölaitetta (käsin poiminta); Pirta; Varret/niisistöt; Lankaniidet; Muu
hr-HR: Metoda odvajanja tapiserijskog tkalačkog stana: Prečka za kotlace; Bez uređaja za zijev (ručno prebiranje); Kruti kotlac; Listovi/okviri; Vezani kotlaci; Ostalo
fr: Méthode d’ouverture de foule du métier à tapisserie: Barre de lisses; Sans dispositif de foule (triage manuel); Lisse rigide; Cadres/harnais; Lisses en ficelle; Autre
pl: Metoda przeciągania na krośnie do gobelinów: Listwa nicielnicowa; Brak mechanizmu przesmykowego (ręczne wybieranie); Sztywna nicielnica; Nicie / nicielnice; Nicielnice sznurkowe; Inny
cs: Způsob prošlupování na gobelínovém tkalcovském stavu: Listová tyč; Bez prošlupu (ruční vybírání); Pevný list; Brda/listy; Nitěnky; Jiné